臺灣臺中地方法院刑事裁定
111年度毒聲重字第2號
聲  請  人  
即受處分人  王永為




上列聲請人因違反毒品危害防制條例案件，對本院民國110年5月
21日所為110年度毒聲字第772號裁定，聲請重新審理，本院裁定
如下：
    主    文
聲請駁回。
    理    由
一、聲請意旨詳如附件「刑事聲請重審議異狀」所載。　
二、按毒品危害防制條例第20條之1第1項規定，受觀察、勒戒或
    強制戒治處分之人，於觀察、勒戒或強制戒治之裁定確定後
    ，以有該條項各款所列情形之一，認為應不施以觀察、勒戒
    或強制戒治者，得以書狀敘述理由，聲請原裁定確定法院重
    新審理。而上開所稱「原裁定確定法院」，係指令被告入勒
    戒處所觀察、勒戒或令入戒治處所強制戒治而為實體裁定確
    定之法院而言。又倘法院認為聲請程序不合法者，應以裁定
    駁回之，同條例第20條之1第4項前段亦規定甚明（最高法院
    110年度台聲字第113號裁定意旨參照）。
三、經查，聲請人因施用毒品案件，①經本院以110年度毒聲字第
    772號裁定送觀察、勒戒後，聲請人提起抗告，經臺灣高等
    法院臺中分院實體審酌後，而於民國110年6月25日以110年
    度毒抗字第754號裁定駁回抗告而確定，嗣聲請人入勒戒處
    所執行觀察、勒戒後，經評估認有繼續施用毒品之傾向，②
    經本院再以110年度毒聲字第1223號裁定令入戒治處所施以
    強制戒治，聲請人提起抗告，經臺灣高等法院臺中分院實體
    審酌後，認聲請人抗告意旨為無理由，而於110年11月8日以
    110年度毒抗字第1262號裁定駁回抗告而確定等情，業經本
    院調取核閱上開卷宗屬實，且有臺灣高等法院被告前案紀錄
    表在卷可憑。從而，揆諸前開說明，聲請意旨雖聲請對本院
    110年度毒聲字第772號之裁定重新審理，然本件令聲請人入
    勒戒處所觀察、勒戒而為實體裁定之「原裁定確定法院」，
    應係臺灣高等法院臺中分院，而非本院，故聲請人向本院聲
    請重新審理，即屬程序不合法，應予駁回。
四、末查：
　㈠本件聲請人聲請重新審理，業於「刑事聲請重審議異狀」明
    確記載案號為「110年度毒聲字第772號」、「承辦股別：穩
    股」，是其聲請重新審理之裁定為本院110年度毒聲字第772
    號令聲請人入勒戒處所觀察、勒戒後之裁定無訛。
  ㈡至聲請意旨理由欄雖敘及關於強制戒治之評分項目云云，然
    聲請人入勒戒處所執行觀察、勒戒後，經評估認有繼續施用
    毒品之傾向，雖經本院以110年度毒聲字第1223號裁定令入
    戒治處所施以強制戒治，然該案嗣經聲請人提起抗告，並由
    臺灣高等法院臺中分院實體審酌後，認聲請人抗告意旨為無
    理由，而以110年度毒抗字第1262號裁定駁回抗告而確定，
    業如前述，是聲請意旨理由欄所稱關於「強制戒治評分項目
    」云云，因令聲請人入戒治處所強制戒治而為實體裁定之「
    原裁定確定法院」，亦係臺灣高等法院臺中分院，而非本院
    ，是本院對於該令入戒治處所施以強制戒治之裁定，亦無從
    置喙，附此敘明。
五、依毒品危害防制條例第20條之1第4項前段，裁定如主文。
中　　華　　民　　國　　111 　年　　3 　　月　　4 　　日
                  刑事第十六庭  法  官  江彥儀
上正本證明與原本無異。
如不服本裁定，應於送達後五日內，向本院提出抗告狀。
                                書記官  曾靖文
中　　華　　民　　國　　111 　年　　3 　　月　　4 　　日